【裁判字號】    99,訴,555
【裁判日期】    990712
【裁判案由】    違反槍砲彈藥刀械管制條例
【裁判全文】
臺灣高雄地方法院刑事判決               99年度訴字第555號
公  訴  人  臺灣高雄地方法院檢察署檢察官
被      告  甲○○
指定辯護人  本院公設辯護人黃文德
上列被告因違反槍砲彈藥刀械管制條例案件，經檢察官提起公訴
（99年度偵字第2476號），本院判決如下：
    主  文
甲○○犯非法寄藏可發射子彈具殺傷力之槍枝罪，累犯，處有期
徒刑參年肆月，併科罰金新臺幣捌萬元，罰金如易服勞役，以新
臺幣壹仟元折算壹日，扣案改造手槍壹支（含彈匣壹個，槍枝管
制編號：0000000000號）沒收之；又犯非法寄藏子彈罪，累犯，
處有期徒刑陸月，併科罰金新臺幣肆萬元，罰金如易服勞役，以
新臺幣壹仟元折算壹日，扣案制式子彈拾壹顆，沒收之。應執行
有期徒刑參年捌月，併科罰金新臺幣壹拾萬元，罰金如易服勞役
，以新臺幣壹仟元折算壹日，扣案改造手槍壹支（含彈匣壹個，
槍枝管制編號：0000000000號）及子彈拾壹顆，沒收之。
    事  實
一、甲○○前於民國97年間因違反毒品危害防制條例案件，經本
    院以96年度簡字第6574號判決判處有期徒刑6 月確定，送監
    執行後，於98年2 月14日縮刑期滿執行完畢。詎其仍不知悔
    改，明知可發射子彈而具有殺傷力之各式槍械及具有殺傷力
    之子彈，均係槍砲彈藥刀械管制條例所管制之違禁物，依法
    未經主管機關許可，不得寄藏，竟仍基於非法寄藏具有殺傷
    力改造槍械及子彈之犯意，分別為下列犯行：
  (一)於98年12月20日前某日，在其高雄縣大寮鄉○○路222 之34
    號2 樓住處，受姓名年籍不詳綽號「大胖」之成年男子委託
    ，保管可發射子彈具有殺傷力之改造手槍1 枝後（含彈匣1
    個，槍枝管制編號：0000000000號，係由仿GLOCK 廠27型半
    自動手槍製造之槍枝換裝土造金屬槍管、土造金屬滑套而成
    ），將上開改造手槍寄藏在其上開住處內。
  (二)於98年12月20日前某日（寄藏上開槍枝後），在其前開住處
    ，受年籍不詳名為「唐俊偉」之成年男子委託，保管具有殺
    傷力之口徑9mm 制式子彈17顆後，將上開子彈寄藏在其前開
    住處內。
  (三)嗣於99年1 月7 日下午3 時50分許，經高雄市政府警察局刑
    事警察大隊，至甲○○前開住處搜索，當場扣得前開改造手
    槍1 支及制式子彈17顆（已試射6顆），始悉上情。
二、案經高雄市政府警察局移送臺灣高雄地方法院檢察署檢察官
    偵查起訴。
    理  由
壹、程序部分（證據能力之審查）：
    按被告以外之人於審判外之陳述，雖不符刑事訴訟法第 159
    條之1 至第159 條之4 之規定，而經當事人於審判程序同意
    作為證據，法院審酌該言詞陳述或書面陳述作成時之情況，
    認為適當者，亦得為證據；當事人、代理人或辯護人於法院
    調查證據時，知有第159 第1 項不得為證據之情形，而未於
    言詞辯論終結前聲明異議者，視為有前項之同意，刑事訴訟
    法第159 條之5 定有明文。本件所援引之以下各項證據（詳
    後述），固有部分屬傳聞證據，然公訴人、被告、辯護人於
    本院調查證據時，均知有前開第159 第1 項不得為證據之情
    形，被告、辯護人表示同意作為證據使用（見本院審訴卷第
    23頁），且於言詞辯論終結前，均未聲明異議，本院審酌該
    等證據作成時之狀況，並無違法取證之情事，且無不宜作為
    證據之情形，依前開說明，認均有證據能力，合先敘明。
貳、實體部分：
一、前開犯罪事實，業據被告甲○○於本院審理時坦誠不諱（參
    本院卷第29頁），核與證人張詠程於警詢及偵訊中所證相符
    ，並有改造槍枝1 支及子彈17顆扣案可稽，復有搜索扣押筆
    錄、扣押物品目錄表各1 份及查獲現場照片4 幀附卷可參（
    見偵卷第44頁、第45頁、第51頁至第53頁、第130 頁、第13
    1 頁）。而扣案改造槍枝及子彈，經送內政部警政署刑事警
    察局以檢視法、性能檢驗法及試射法進行鑑定，鑑定結果認
    ：(一)送鑑手槍1 支（槍枝管制編號：0000000000號），均係
    改造手槍，由仿GLOCK 廠27型半自動手槍製造之槍枝，換裝
    土造金屬槍管、土造金屬滑套而成，經檢視，欠缺金屬抓子
    鉤，惟不影響擊發功能，可供擊發適用子彈使用，均具殺傷
    力；(二)送鑑子彈17顆，認均係口徑9MM 制式子彈，採樣6 顆
    試射，可擊發，認均具殺傷力，有有內政部警政署刑事警察
    局99年1 月21日刑鑑字第0990007173號鑑定書1 份暨所附照
    片在卷可憑（見偵卷第110 至111 頁），上開改造槍枝及子
    彈，均具殺傷力無疑。足見被告前開自白與事實相符，應可
    採信，本件事證明確，被告犯行堪以認定，應依法論科。
二、論罪科刑：
  (一)按可發射子彈具有殺傷力之改造槍枝及具有殺傷力之子彈，
    均為槍砲彈藥刀械管制條例所管制之違禁物，未經許可，不
    得無故持有、寄藏。次按寄藏與持有，均係將物置於自己實
    力支配之下，僅寄藏必先有他人之持有行為，而後始為之受
    寄代藏而已，故寄藏之受人委託代為保管，其保管之本身，
    亦屬持有，不過，此之持有係受寄之當然結果，法律上自宜
    僅就「寄藏」行為為包括之評價，不應另就「持有」予以論
    罪，有最高法院74年度台上字第3400號判例可資參照。故核
    被告就犯罪事實一、(一)所為，係犯槍砲彈藥刀械管制條例第
    8 條第4 項之非法寄藏可發射子彈具殺傷力之槍枝罪；就犯
    罪事實一、(二)所為，係犯槍砲彈藥刀械管制條例第12條第4
    項之非法寄藏子彈罪。被告上開二次犯行，犯意個別，行為
    互殊，應予分論併罰。又被告前於97年間因違反毒品危害防
    制條例案件，經本院以96年度簡字第6574號判決判處有期徒
    刑6 月確定，送監執行後，於98年2 月14日縮刑期滿執行完
    畢，有臺灣高等法院被告前案紀錄表1 份附卷可稽，其於上
    開有期徒刑執行完畢後5 年內，故意再犯本件有期徒刑以上
    之罪，均為累犯，均應依刑法第47條第1 項規定，加重其刑
    。爰審酌被告明知非法寄藏具殺傷力之槍彈，對社會治安造
    成之隱藏危害甚大，為法律所嚴加取締，竟仍受託保管前開
    槍、彈，其行為對社會安全威脅嚴重，惟念其尚無將槍枝作
    為不法使用，及犯後坦承犯行，態度良好等一切情狀，分別
    量處如主文所示之刑，以示懲儆，且就罰金刑之部分，審酌
    被告之家庭經濟狀況及職業，諭知易服勞役之折算標準。另
    就上開有期徒刑及罰金刑，分別定其應執行之刑，並就罰金
    刑之應執行刑部分，諭知易服勞役之折算標準。
  (二)扣案可發射子彈具有殺傷力之改造槍枝1 支，及扣案尚未擊
    發具有殺傷力之口徑9mm 之制式子彈11顆，均屬違禁物，應
    依刑法第38條第1 項第1 款，宣告沒收之。另扣案具有殺傷
    力之口徑9mm 制式子彈6 顆，已於送鑑定時經試射而不存在
    ，為前開鑑驗書所明明，則其所留彈頭、彈殼等物，均非違
    禁物，自毋庸併予宣告沒收，附此敘明。
據上論斷，應依刑事訴訟法第299 條第1 項前段，槍砲彈藥刀械
管制條例第8 條第4 項、第12條第4 項，刑法第11條前段、第47
條第1 項、第42條第3 項前段、第38條第1 項第1 款、第51條第
5 款、第7 款，判決如主文。
本案經檢察官乙○○到庭執行職務。
中    華    民    國    99    年    7     月    12    日
                  刑事第十四庭  審判長法  官  陳銘珠
                                      法  官  李俊霖
                                      法  官  林揚奇
以上正本證明與原本無異。
如不服本判決，應於判決送達後10日內，向本院提出上訴狀。
中    華    民    國    99    年    7     月    12    日
                                      書記官  何明昌
附錄本判決論罪科刑法條：
槍砲彈藥刀械管制條例第8 條
未經許可，製造、販賣或運輸月鋼筆槍、瓦斯槍、麻醉槍、獵槍
、空氣槍或第4 條第1 項第1 款所定其他可發射金屬或子彈具有
殺傷力之各式槍砲者，處無期徒刑或5 年以上有期徒刑，併科新
臺幣1 千萬元以下罰金。
未經許可，轉讓、出租或出借前項所列槍枝者，處5 年以上有期
徒刑，併科新臺幣1 千萬元以下罰金。
意圖供自己或他人犯罪之用，而犯前二項之罪者，處無期徒刑或
7 年以上有期徒刑，併科新臺幣1 千萬元以下罰金。
未經許可，持有、寄藏或意圖販賣而陳列第1 項所列槍枝者，處
3年 以上10年以下有期徒刑，併科新臺幣700 萬元以下罰金。
第 1 項至第 3 項之未遂犯罰之。
槍砲彈藥刀械管制條例第12條
未經許可，製造、販賣或運輸子彈者，處1 年以上7 年以下有期
徒刑，併科新台幣500 萬元以下罰金。
未經許可，轉讓、出租或出借子彈者，處6 月以上5 年以下有期
徒刑，併科新台幣300 萬元以下罰金。
意圖供自己或他人犯罪之用，而犯前二項之罪者，處3 年以上10
年以下有期徒刑，併科新台幣700 萬元以下罰金。
未經許可，持有、寄藏或意圖販賣而陳列子彈者，處5 年以下有
期徒刑，併科新台幣300 萬元以下罰金。
第 1 項至第 3 項之未遂犯罰之。

司法院資訊處製作；財團法人民間司法改革基金會備份。
